【裁判字號】    90,易,619
【裁判日期】    900830
【裁判案由】    竊盜
【裁判全文】
臺灣屏東地方法院刑事判決                            九十年度易字第六一九號
    公  訴  人  臺灣屏東地方法院檢察署檢察官
    被      告  丙○○
右列被告因竊盜案件，經檢察官提起公訴（民國九十年度偵緝字第六十三號），及同
署檢察官移送併案（九十年度偵字第三九八二號），本院判決如左：
    主  文
丙○○連續竊盜，處有期徒刑參月，如易科罰金，以參佰元折算壹日。
    事  實
一、丙○○基於為自己不法所有之概括犯意，先於民國九十年一月二十五日凌晨某時
    ，見甲○○所有車號ＱＨＫ—七八二號機車（於九十年一月六日八時許，在屏東
    縣東港鎮○○路二之三十一號前失竊）為不詳姓名之竊賊棄置於屏東縣枋寮鄉○
    ○○路旁，鑰匙未拔下，即趁四下無人之際，徒手竊取該機車，隨後因燃油用罄
    ，遂推牽該機車前往加油站，於同日五時三十分許，行經屏東縣枋寮鄉地○村○
    ○路段時，為巡邏員警當場查獲。復於九十年六月十四日八時五十分許，在屏東
    縣潮州鎮○○里○○段乙○○所有之鳳梨園內，趁四下無人之際，徒手竊取乙○
    ○所有之鳳梨二顆，旋為乙○○之女莊淑珍發覺，因而報警查獲。
二、案經屏東縣警察局枋寮分局移送臺灣屏東地法院檢察署偵查起訴及同署檢察官移
    送併案審理。
    理  由
一、訊據被告丙○○固坦承於上開時、地騎走機車及摘取鳳梨之事實，惟矢口否認有
    何竊盜犯行，辯稱：該機車是在徐議員家門口牽的，本來是想跟徐議員借機車，
    但因徐議員在睡覺，才先牽去加油，在路上就被抓了，那個鳳梨田的鳳梨已經採
    收完畢，伊因為拜拜少一樣水果，才進去田裡借二顆鳳梨，剛摘下來主人就來了
    ，已經將鳳梨還給主人等語。經查，被告於九十年一月二十五日為警查獲時即供
    稱：因為我騎腳踏車到枋寮，要回去時已經很累了，剛好看見路旁有一輛機車插
    有鑰匙，於是我就將機車牽走，準備加油後再騎回潮州等語（見警卷第三頁），
    足見被告有竊取機車供己騎用之意，況該車縱停放於被告所稱之「徐議員」家門
    前，並不當然表示該車為「徐議員」所有，被告隨意將之騎走，難謂無不法所有
    意圖，是其辯稱只是借車云云，顯非可採。又被告竊取鳳梨之事實，業據證人莊
    淑珍指述歷歷，證人莊淑珍與被告素不相識，當無故意誣陷之理，被告未經允許
    ，即動手摘取顯為他人種植之農作物，其行為屬竊盜無疑。此外，復有贓物認領
    保管收據二紙在卷可徵，被告上開辯解，顯係臨訟卸責之詞，不足採信，本件事
    證已明，其犯行堪以認定。
二、核被告丙○○所為，係犯刑法第三百二十條第一項之普通竊盜罪。被告先後二次
    竊盜犯行，時間緊接，犯罪構成要件相同，顯係基於概括犯意為之，為連續犯，
    應以一罪論，並依法加重其刑。本件起訴書雖未論及被告於九十年六月十四日八
    時五十分許，竊取被害人乙○○所有鳳梨二顆之犯罪事實，惟此部分與已起訴之
    犯罪事實，具連續犯之裁判上一罪關係，為起訴效力所及，本院自應一併予以審
    理。爰審酌被告素行、犯罪動機、目的、手段、所生危害及犯後態度等一切情狀
    ，量處如主文所示之刑，並諭知易科罰金及其折算標準。
據上論斷，應依刑事訴訟法第二百九十九條第一項前段，刑法第五十六條、第三百二
十條第一項、第四十一條第一項前段、罰金罰鍰提高標準條例第一條、第二條，判決
如主文。
本案經檢察官蔡雯娟到庭執行職務。
中      華      民      國    九十      年      八      月     三十     日
                                        臺灣屏東地方法院刑事第三庭
                                            審判長法  官  黃國永
                                                  法  官  余德正
                                                  法  官  陳姵君
右正本證明與原本無異。
對於本判決如有不服應於收受送達後十日內向本院提出上訴書狀上訴於台灣高等法院
高雄分院並按他造當事人之人數附具繕本。
                                                書記官   蔡德章
中      華      民      國    九十      年      八      月     三十     日
得上訴
附錄：
刑法第三百二十條第一項
意圖為自己不法之所有或第三人不法之所有，而竊取他人之動產者，為竊盜罪，
處五年以下有期徒刑、拘役或五百元以下罰金。


司法院資訊處製作；財團法人民間司法改革基金會備份。
